# 这个算政府补助？

提问人：zico9999 时间：2012-07-11 09:02:46
陈版：看下这个帖子关于适用财税[2012]15号文有关问题的说明 http://bbs.esnai.com/thread-4792761-1-1.html 就财税（ 2012 ） 15号文中的做法，应该是增加计税抵扣额~不属于政府补助范畴！那么税务局指导的会计分录是否有问题呢？

回答人：chenyiwei
目前我得到的一份《营业税改征增值税试点有关会计处理规定》的草稿（预计近期将以“财会”文号发布）对这个问题的会计处理是这样规定的：
四、增值税税控系统专用设备和技术维护费用抵减增值税额的会计处理 （一）增值税一般纳税人的会计处理 按税法有关规定，增值税一般纳税人初次购买增值税税控系统专用设备支付的费用以及缴纳的技术维护费允许在增值税应纳税额中全额抵减的，应在“应交税费——应交增值税”科目下增设“减免税款”专栏，用于记录该企业按规定抵减的增值税应纳税额。 企业购入增值税税控系统专用设备，按实际支付或应付的构成固定资产成本的金额，借记“固定资产”科目，贷记“银行存款”、“应付账款”等科目；同时，按规定抵减的增值税应纳税额，借记“应交税费——应交增值税（减免税款）”等科目，贷记“累计折旧”科目。 企业缴纳技术维护费，按规定抵减的增值税应纳税额，借记“应交税费——应交增值税（减免税款）”等科目，贷记“管理费用”等科目。 （二）小规模纳税人的会计处理按税法有关规定，小规模纳税人初次购买增值税税控系统专用设备支付的费用以及缴纳的技术维护费允许在增值税应纳税额中全额抵减的，按规定抵减的增值税应纳税额应直接冲减“应交税费——应交增值税”等科目。 企业购入增值税税控系统专用设备，按实际支付或应付的金额，借记“固定资产”科目，贷记“银行存款”、“应付账款”等科目。同时，按规定抵减的增值税应纳税额，借记“应交税费——应交增值税”等科目，贷记“累计折旧”科目。 企业缴纳技术维护费，按规定抵减的增值税应纳税额，借记“应交税费——应交增值税”等科目，贷记“管理费用”等科目。
当然这并非定稿，还是有探讨改进的余地的。